【裁判字號】    90,訴,10
【裁判日期】    900226
【裁判案由】    返還消費借貸款
【裁判全文】
臺灣新竹地方法院民事判決  九十年度訴字第一○號
    原      告  新竹國際商業銀行股份有限公司
    法定代理人  乙○○
    訴訟代理人  陳振銘
    被      告  甲○○
    訴訟代理人  林榮彰
右當事人間請求清償借款事件，本院判決如左：
    主      文
被告應給付原告新台幣捌拾陸萬肆仟陸佰肆拾壹元，並自民國八十八年七月二十五日
起至清償日止按年息百分之十三計算之利息，暨自八十八年八月二十五日起至清償日
止，六個月以內者，按上開利率百分之十，逾六個月者，按上開利率百分之二十計算
之違約金。
訴訟費用由被告負擔。
    事      實
一、原告方面：
  （一）聲明：求為判決如主文所示。
  （二）陳述略稱：
        緣訴外人陳明達邀同被告為連帶保證人，於民國八十六年十二月二十九日向
        原告借款新台幣（下同）壹佰伍拾萬元，約定借款期間自八十六年十二月二
        十九日起至九十年四月二十九日止，借款人應按期於每月二十四日繳納本息
        一次，利息按年息百分之十三計算，逾期違約金，於逾六個月以內者，按上
        開利率百分之十，逾六個月者，按上開利率百分之二十計算，如逾期不履行
        ，視為全部到期，且連帶保證人願意放棄先訴抗辯權。詎訴外人陳明達祇將
        借款本息繳至八十八年七月二十四日，其自八十八年八月二十四日起即未依
        約定繳納本息，迄今已逾期一次以上，依兩造所簽借款約定書第三條、第四
        條之約定，被告既為借款人之連帶保證人，即應與借款人連帶將欠款一次清
        償，計仍尚借款本金八十六萬四千六百四十一元，及如訴之聲明所示之利息
        、違約金未為清償，爰依消費借貸之連帶保證之法律關係提起本件訴訟等語
        。
  （三）證據：提出借據、放款客戶往來明細各一份。
二、被告方面：
  （一）聲明：原告之訴駁回。
  （二）陳述：被告不否認有擔任訴外人陳明達向原告借款之連帶保證人，惟原告應
        先向借款人陳明達求償後，有不足額之部分，再向四個連帶保證人平均求償
        ，不應直接即向被告求償。
    理      由
一、原告主張之前揭事實，已經其提出借據、放款客戶往來明細表各一份為證，經核
    屬實，且為被告所不爭執，自堪信原告主張為真實。
二、雖被告辯稱原告應先向借款人求償後，再就不足額向包括被告之四個連帶保證人
    平均求償云云。惟查，依兩造所簽立之借據中所附借款約定條款第三條、第四條
    之約定，被告係為借款人陳明達之連帶保證人，應就借款人積欠原告之借款及其
    利息、違約金債務，負全部之連帶清償責任，其業已放棄保證人之先訴抗辯權，
    是被告上開所辯云云，尚難以成立。
三、從而，原告本於借貸之連帶保證法律關係，訴請被告清償前述積欠原告之借款及
    按約定利率計算之利息及違約金，即屬正當，應予准許。
四、據上論結，本件原告之訴為有理由，依民事訴訟法第七十八條，判決如主文。
中      華      民      國    九十      年      二      月    二十六    日
                                  臺灣新竹地方法院民事第一庭
~B法      官  鄭政宗
右為正本係照原本作成。
如對本判決上訴，須於判決送達後二十日內向本院提出上訴狀。
~B法院書記官  沈藝珠
中      華      民      國    九十      年      二      月    二十六    日


司法院資訊處製作；財團法人民間司法改革基金會備份。
